

# CONTACTO

victoriakowalk@gmail.com

11.6781.4237



in /VictoriaKowalk



Av. Perón 163. San Fernando **Buenos Aires** Argentina

## **PERFIL**

Edad: 36 años

Nacimiento: 12/05/1987

DNI: 33058211

CUIT: 27-33058211-9 Estado civil: Casada Hijos: 2 (11 y 6 años)

Localidad: San Fernando,

**Buenos Aires** 

Nacionalidad: Argentina

# VICTORIA KOWALK

# **ACERCA DE MI**

Amplia experiencia en gestión de negocios, mentalidad proactiva y analítica, con un fuerte sentido de urgencia y una actitud positiva hacia la colaboración, dinámica, responsable, divertida y con facilidad para las relaciones personales. competente en interacciones grupales, entusiasta y con ganas de embarcarse en un viaje de aprendizaje y crecimiento personal. Me desenvuelvo bien tanto en equipos como individualmente.

## **EXPERIENCIA**

## BAIRES TURF S.A.

Actualidad - 2018

Zufriategui 2021, Vicente Lopez

## LIDER ADMINISTRATIVO CONTABLE

Elaboración de documentos de control, inspección y seguimiento. Atención al cliente. Registración y archivado de datos de clientes y proveedores. Creación de documentos de trabajo para facilitar el entendimiento de los procesos a nuevos ingresantes.

Elaboración de balances y liquidaciones mensuales de IVA, ingresos brutos ye impuesto a las ganancias. Control del monotributo para varios clientes. Elaboración de documentos legales o contables requeridos por bancos o gobierno. Gestión de personal (20 personas a cargo).

## SHARE Resto & Bar

2018 - 2016

Araoz 494, Villa Crespo

# **DUEÑA**

Un gran desafío personal, me incorpore en esta sociedad con el objetivo de sacar al resto del déficit. Alguna de mis funciones fueron contratación de nuevos proveedores, captar y fidelizar nuevos clientes, remodelar la estética del local, comunicación por redes sociales, brindar un buen servicio de atención al cliente, contratación de empleados, diseño del manu, folletería y promociones. Logre consolidar un negocio rentable, con una amplia cartera de clientes. Gestión de personal (15 personas a cargo).

# MADERAS GRAMA S.R.L.

2016 - 2013

Av. Libertador 3299, Olivos

#### **DUEÑA**

Luego de tener un gran crecimiento profesional dentro de la empresa, me propusieron abrir la primer sucuersal de la empresa. Monte un local desde cero y algunas de las funciones que dasarrolle fueron conseguir y fidelizar cliente, contratos de obra, proveedores, balances y liquidacion de IVA, IIBB, consiliaciones bancarias, contratacion de empleados, control de obra, atencion al publico, contratacion de seguros. Gestión de personal (8 personas a cargo).



## **CONTACTO**

victoriakowalk@gmail.com

11.6781.4237

in /VictoriaKowalk

 Av. Perón 163, San Fernando Buenos Aires Argentina

## MADERAS GRAMA S.R.L.

2012 - 2007

Colectora Este 33623, Gral. Pacheco.

### **ADMINISTRATIVA Y VENDEDORA**

Tareas administrativas en general, facturación, libros IVA ventas y compras, atención al público. Venta a constructoras, arquitectos y minoristas. Control de stock, control estándares de producción. Contratación de seguros y fletes. Supervisión de obras. Gestión de personal (15 personas a cargo).

AC Nielsen 2007 - 2005

Tucumán 348, CABA

#### **AUDITORIA DE CAMPO**

Investigación de mercado, control de precios en supermercados, control de mercadería exhibida por las marcas contratadas. Mediciones de stands o publicidades contratadas por los clientes en supermercados.

# **EDUCACIÓN**

Actualidad - 2022 • **Técnico universitario en Programación** 

En curso Universidad Tecnológica Nacional - FGRP

2021 Community Manager

**Completo** Universidad Buenos Aires – Facultad Cs. Económicas

2019 Marketing Digital - Community Manager

Completo Next\_U

2012 Administración de empresas

Completo | Escuela Argentina de Negocios

2004 • Nivel secundario

Completo Economia y adm. de empresas

Colegio Cardenal Copello

# **IDIOMAS**

• Inglés: Básico

Portugués: Intermedio B1

## **COMPETENCIAS**

Office
SQL Server

Corel Draw
Sentencias SQL

• Ilustrator • C++

PhotoshopC#

TangoHTML